【裁判字號】    98,簡上,185
【裁判日期】    980908
【裁判案由】    賭博
【裁判全文】
臺灣彰化地方法院刑事判決             98年度簡上字第185號
上  訴  人
即  被  告  甲○○
上列上訴人因賭博案件，不服本院九十八年度簡字第一二八五號
中華民國九十八年七月二日第一審簡易判決（原檢察官聲請簡易
判決處刑案號：九十八年度偵字第四四六八號），本院管轄第二
審合議庭判決如下︰
    主  文
上訴駁回。
    事實及理由
一、本案經本院審理結果，認第一審判決認事用法及量刑均無不
    當，應予維持，並引用第一審判決書記載之事實、證據及理
    由（如附件，惟簡易判決所引用之檢察官聲請簡易判決處刑
    書犯罪事實欄第十、十一行「並約定每名賭客每局時，給甲
    ○○新台幣二百元做為抽頭金。」之記載應更正為「並約定
    賭客每局應共給付甲○○新台幣二百元作為抽頭金。」）。
二、本件上訴人即被告甲○○（以下簡稱被告）上訴意旨略以：
    被告並非以意圖營利為目的，而二百元是賭客拿給我要我幫
    他們買便當的，並非抽頭金，且被告因家境清寒，又罹患胃
    食道逆流、靜脈瘤、肝病，並需負擔銀行貸款、信用貸款、
    管理費等，被告犯罪情狀顯可憫恕，請鈞院諭知最輕之刑，
    被告當無再犯之虞，請鈞院撤銷原判決，並從輕量刑，以啟
    自新云云。
三、經查：被告於民國九十八年五月十四日下午三時許，以麻將
    為賭具，並提供其住處為賭博場所，供劉金珠、何家鳳、江
    振笙、王玉梅等人賭博財物，賭博方式為每底一百元，另加
    每台二十元，自摸贏家向另外三家輸家各收一百元，如有台
    數再逐一每台加收二十元，放槍者要向贏家付一百元，如有
    台數再逐一每台加收二十元之事實，業經被告坦承不諱，而
    被告於本院審理時雖否認抽頭，辯稱：我並非以意圖營利為
    目的，二百元是賭客拿給我要我幫他們買便當的，並非抽頭
    金云云。惟查，被告於警詢供稱：他們共玩一局共給我抽頭
    金二百元整，我沒有提供檳榔及香菸，僅提供茶水等語，及
    其於檢察官訊問時供稱：（問：有無抽成？）有，玩一圈給
    我二百元，就是東西南北風都打完。（問：抽二百元是如何
    抽？）是全部抽二百元，不是各抽二百元。（問：今日抽多
    少錢？）二百元，他們只打一局等語，核與證人劉金珠、何
    家鳳、王玉梅等人於警詢中均證稱屋主（甲○○）每局抽頭
    二百元等語，及證人江振笙於警詢中證稱：有抽頭金，但何
    人收走我不知道，每局抽二百元等語相符，是以被告辯稱其
    無抽頭云云，顯係事後卸責之詞，不足採信，此外並有被告
    所有供賭博所用之麻將一副及骰子三顆扣案可資佐證，復有
    照片四幀及現場簡圖一份在卷可資佐證，又依上開證人所為
    證述，被告每局抽頭二百元等情，足認被告得就賭客交付之
    抽頭金中牟利，其有營利之意圖甚為明顯，所辯無營利之意
    圖云云，顯係事後卸責之詞，不足採信。
四、按刑法第二百六十八條規定之「供給賭博場所」，係指提供
    特定處所供人從事賭博行為而言；所稱「聚眾賭博」，係指
    聚集不特定人參與賭博之行為。本件被告基於營利之意圖，
    提供其位在彰化縣鹿港鎮○○○街十四號二樓住處供賭客至
    該址以麻將賭博財物之行為，自與刑法第二百六十八條之意
    圖營利供給賭博場所罪及聚眾賭博罪之構成要件相當。核被
    告所為，係犯刑法第二百六十八條前段之意圖營利供給賭博
    場所罪、同法條後段之意圖營利聚眾賭博罪。又被告以一行
    為同時觸犯意圖營利供給賭博場所罪及聚眾賭博罪等二罪名
    ，為想像競合犯，依刑法第五十五條之規定，應從一情節較
    重之意圖營利聚眾賭博罪處斷。至聲請人雖未就被告提供其
    住處供賭客至該址以麻將賭博財物之意圖營利聚眾賭博犯行
    聲請簡易判決處刑，然此部分與聲請人聲請簡易判決處刑之
    意圖營利供給賭博場所犯行有想像競合犯之裁判上一罪，已
    如前述，為起訴效力所及，本院自應一併審酌。又被告曾於
    九十五年間，因賭博案件，經本院以九十五年度易字第一一
    二一號判處有期徒刑四月確定，甫於九十六年二月十三日易
    科罰金執行完畢，此有臺灣高等法院被告前案紀錄表及臺灣
    彰化地方法院檢察署刑案查註紀錄表在卷可稽，其於有期徒
    刑執行完畢，五年內故意再犯有期徒刑以上之本罪，為累犯
    ，應依刑法第四十七條第一項之規定加重其刑。原審參酌被
    告之素行、本案犯罪之動機、目的、手段及供給賭博場所聚
    眾賭博，易助長社會僥倖心理，影響正常之社會經濟活動、
    經營之時間長短、獲取之利益，且係累犯及犯後之態度等一
    切情狀，判處有期徒刑四月，並諭知易科罰金之折算標準，
    及將扣案之麻將一副及骰子三顆依刑法第三十八條第一項第
    二款諭知沒收，核無違誤或不當，上訴人之上訴，難認有理
    由，應予駁回。
據上論斷，應依刑事訴訟法第四百五十五條之一第一項、第三項
、第三百七十三條、第三百六十八條，判決如主文。
本件經檢察官陳茂榮到庭執行職務。
中    華    民    國    98    年    9     月    8     日
                        臺灣彰化地方法院刑事第二庭
                            審判長法官  石馨文
                            法      官  陳秋錦
                            法      官  羅永安
以上正本證明與原本無異。
本件不得上訴。
中    華    民    國    98    年    9     月    8     日
                                書記官  洪年慶


司法院資訊處製作；財團法人民間司法改革基金會備份。
